

# DANIEL **FAIGENBOIM**

## Developer

- Castelar, Bs As, Argentina
- daniel.fai89@gmail.com
- +541158056091
- https://github.com/danifai

### **TECNOLOGÍAS**

- Python
- Autocad
- JavascriptMaya
- NodeJs
- Blender
- ReactJs
- Shotgun
- HTML
- Paquete Office
- CSS
- MvSOL
- Github

#### **SOBRE MI**

"Me motiva trabajar con tecnologías y aprender algo nuevo cada día. Tengo mucha experiencia trabajando en equipos multidisciplinarios y amplia formación en lógica.

Mi objetivo es desarrollarme aplicando mis conocimientos adquiridos a través de los estudios, esforzándome para que mi aporte no pase desapercibido y con posibilidades de crecer según mi desempeño"

#### **EXPERIENCIA**

11/2022-Presente VFX Pipeline Developer Many-Worlds Studios - Programación

- Integración y Desarrollo de Pipeline automatizados en proyectos de VFX. con uso de Python API, en entorno de Autodesk Shotgun.
- Desarrollo de herramientas y plugins personalizados orientados a VFX para Autodesk Maya y Blender, con lenguaje Python.
- Integración de software de diseño con IA generativa de textos e imágenes.

03/2022-09/2022

Fullstack Web Developer Tecnofan.com - Programación

- Proyecto integrador realizado en el marco de Digital House.
- Desarrollo de ecommerce bajo metodologías ágiles y Git para control de versiones.
- Backend: interacción con base de datos, MVC, CRUD, validaciones.
- Frontend: vistas responsive, estilos, interacción y validaciones del lado del cliente.
- Tecnologías: JavaScript, Node.js, React.js, HTML, CSS, MySQL, Git, Trello.

04/2021-10/2022

Diseñador Técnico - Aberturas de aluminio y PVC

Veka Argentina (04/2022-10/2022) Aberturas Rosch (04/2021 - 04/2022)

- Asistencia técnica y capacitación a red de fabricantes.
- Revisión y generación de documentación técnica en Autocad y Winmaker.
- Cálculo y cotización de materiales.
- Replanteo y seguimiento de obras
- Atención a clientes en proceso de obra y posventa.

05/2010-03/2021

Provectista Civil - Ingeniería

Geodata S.p.A. (09/2020-03/2021)

Ministerio de Transporte de la Nación (02/2019 - 01/2020)

Geoconsult S.A. (08/2013 - 12/2018) CH2M HILL S.A. (05/2011 - 07/2013)

Labor Corporativa S.A. (05/2010 - 05/2011)

• Documentación en Autocad y Civil 3D de estructuras metálicas y hormigón armado, planos topográficos y viales.

04/2008-04/2010

Dibujante Cadista Mobiliarios Fontenla S.A. - Diseño

• Dibujo de planos técnicos en Autocad. Atención y soporte técnico.

### **EDUCACIÓN**

2022-Act. Tecnicatura Universitaria en Inteligencia Artificial

Universidad Nacional de Hurlingham - Argentina

2022-Act. Tecnicatura Universitaria en Programación

Universidad Nacional de Hurlingham - Argentina

2022 Python Developer

Universidad Nacional de San Luis - Argentina Programa 4.0

2022 Fullstack Web Developer

Digital House

Ingeniería Civil - Cursado hasta 4to nivel 2007-2018

Universidad Tecnológica Nacional (UTN)

#### **IDIOMAS**

**ADICIONAL** 

Español: Nativo **Inglés:** Intermedio Licencia de conducir B1 Vehículo propio